【裁判字號】    98,交訴,16
【裁判日期】    980608
【裁判案由】    公共危險等
【裁判全文】
臺灣臺北地方法院刑事判決              98年度交訴字第16號
公  訴  人  臺灣臺北地方法院檢察署檢察官
被      告  乙○○
上列被告因公共危險等案件，經檢察官提起公訴（97年度偵字第
23900號），於本院準備程序進行中，被告先就被訴事實為有罪
之陳述，經合議庭裁定由受命法官獨任進行簡式審判程序，判決
如下：
    主  文
乙○○從事業務之人，因業務上之過失傷害人，處有期徒刑參月
；又駕駛動力交通工具肇事，致人受傷而逃逸，處有期徒刑柒月
，應執行有期徒刑玖月。
    事  實
一、乙○○係職業計程車駕駛，為從事業務之人，其於民國97年
    6月21日晚間某時許，在臺北市大同區寧夏夜市飲用啤酒後
    ，已不能安全駕駛動力交通工具，仍執意駕駛車牌號碼452-
    DL號營業小客車上路（涉犯不能安全駕駛罪嫌部分，業據本
    院以98年度交簡字第11號判決判處拘役59日確定）。嗣於同
    日23時38分許，沿臺北市中山區○○○路○段由西往東行駛
    ，至天津街口時，明知駕駛人駕駛車輛時應注意車前狀況，
    隨時採取必要之安全措施，而依當時夜間，路燈照明充足，
    天氣無雨、柏油道路、路面無障礙，視距良好之情形，又非
    不能注意，竟疏未注意同向行駛在前由甲○○所騎乘之車牌
    號碼DQZ-058號輕型機車，不慎自後擦撞甲○○機車之左後
    方，致甲○○摔倒在地，受有下背鈍挫傷、右足挫瘀傷、右
    臀及大腿鈍挫傷之傷害，上揭機車則卡在乙○○車輛前保險
    桿下方；乙○○明知已肇事，竟另基於肇事逃逸之故意，未
    下車察看及救護，繼續拖行該機車，嗣於同市○○○路與和
    平東路口時，始為臺北市政府警察局大安分局員警攔停查獲
    。
二、案經被害人甲○○訴由臺北市政府警察局中山分局報請臺灣
    臺北地方法院檢察署檢察官偵查起訴，於本院準備程序進行
    中，乙○○先就被訴事實為有罪之陳述，經合議庭裁定由受
    命法官獨任進行簡式審判程序。
    理  由
壹、程序部分：
一、本件被告乙○○所犯之罪，其法定刑為7年以下有期徒刑，
    且非死刑、無期徒刑或最輕本刑有期徒刑3年以上之罪，亦
    非高等法院管轄第一審案件，且於準備程序進行中，被告先
    就被訴事實為有罪之陳述，經告知被告簡式審判程序之旨，
    並聽取檢察官、被告之意見後，本院合議庭裁定由受命法官
    進行簡式審判程序，是本件之證據調查，依刑事訴訟法第27
    3條之2規定，不受同法第159條第1項、第161條之2、第161
    條之3、第163條之1及第164條至第170條規定之限制，合先
    敘明。
二、被告於警、偵訊之供述，非出於強暴、脅迫、利誘、詐欺、
    疲勞訊問、違法羈押或其他不正方法取得，依刑事訴訟法第
    156條第1項、第158條之2得採為證據。
三、按被告以外之人於審判外之陳述，雖不符前4條之規定，而
    經當事人於審判程序同意做為證據，法院審酌該言詞陳述或
    書面陳述作成時之情況，認為適當者，亦得為證據。當事人
    、代理人或辯護人於法院調查證據時，知有第159條第1項不
    得為證據之情形，而未於言詞辯論終結前聲明異議者，視為
    有前項之同意，為刑事訴訟法第159條之5所明定。證人陳德
    強、甲○○分別於警、偵訊之供、證述，被告於審判期日均
    表示無意見，證人甲○○於警訊之供述本院認為適當，依上
    述規定，得為證據；證人陳德榮、甲○○等於偵查中具結證
    述，核無顯不可信知其況，依同法第159條之1第2項得為證
    據。
四、後列非供述證據，均非違法取得之證據，且或係從事業務之
    人於業務上製作之證明文書、記錄文書，核無顯不可信情況
    ，故依同法第158條之4反面解釋、第159條之4第2款得為證
    據。
貳、實體部分：
一、訊據被告乙○○對於上開犯行均坦承不諱，核與告訴人甲○
    ○於警訊、偵訊及本院準備程序時指訴之情節相符，並經證
    人陳德榮於偵查時證述屬實，並有告訴人博仁綜合醫院97年
    6月22日乙種診斷證明書1紙、告訴人受傷部位照片6張、道
    路交通事故現場圖、道路交通事故補充資料表、道路交通事
    故談話紀錄表、道路交通事故調查報告表(一)(二)、道路事故初
    步分析研判表及道路交通事故現場彩色列印相片13張等件在
    卷可證，足認被告上開任意性自白應為事實，可以採信。按
    汽車行駛時，駕駛人應注意車前狀況及兩車併行間之間隔，
    並隨時採取必要之安全措施，道路交通安全規則第94條第3
    項定有明文，此為被告駕駛汽車時應注意之事項，而依道路
    交通事故調查報告表(一)所載，當時天候晴、係夜間有照明、
    為市區○○道路○路面乾燥、無缺陷、無障礙物、視距良好
    之情形，被告當時並無不能注意之情事，其竟疏未注意，因
    而肇事，自應負過失責任。且因其過失行為致告訴人身體受
    有如事實欄所述之傷害，其過失行為與告訴人身體所受之傷
    害間自有相當因果關係。本件事證已臻明確，被告犯行均堪
    認定，應依法論科。
二、核被告所為係犯刑法第284條第2項前段之業務過失傷害罪及
    同法第185條之4之肇事逃逸罪。被告所犯上開2罪，犯意各
    別，罪名不同，應予分論併罰之。爰審酌被告明知酒後駕駛
    行為對於一般用路人及不特定大眾危害甚鉅，政府亦一再宣
    導規勸並嚴加取締，詎仍心存僥倖心態，漠視他人生命財產
    安全，於事後經測得呼氣酒精濃度高達0.95毫克/公升，實
    則已達酒醉之程度下，猶駕車行駛上路，撞傷被害人，及其
    犯罪所生之危害結果，與其於犯後尚能坦承犯行、態度尚稱
    良好等一切情狀，就所犯2罪分別量處如主文所示之刑，並
    定其應執行刑。
參、據上論斷，應依刑事訴訟法第273條之1第1項、第299條第1
    項前段，刑法第185條之4、第284條第2項前段、第51條第5
    款前段，刑法施行法第1條之1，判決如主文。
本案經檢察官李濠松到庭執行職務。
中    華    民    國    98    年     6    月    8    日
                  刑事第十二庭  法  官  曾正龍
以上正本證明與原本無異。
如不服本判決應於收受送達後10日內向本院提出上訴書狀，並應
敘述具體理由；其未敘述上訴理由者，應於上訴期間屆滿後20日
內向本院補提理由書（均須按他造當事人之人數附繕本）「切勿
逕送上級法院」。告訴人或被害人如對於本判決不服者，應具備
理由請求檢察官上訴，其上訴期間之計算係以檢察官收受判決正
本之日期為準。
                                書記官  彭自青
中    華    民    國    98    年    6     月    10    日
附錄本案論罪科刑法條全文：
中華民國刑法第185條之4
駕駛動力交通工具肇事，致人死傷而逃逸者，處6月以上5年以下
有期徒刑。
中華民國刑法第284條
因過失傷害人者，處6月以下有期徒刑、拘役或5百元以下罰金，
致重傷者，處1年以下有期徒刑、拘役或5百元以下罰金。
從事業務之人，因業務上之過失傷害人者，處1年以下有期徒刑
、拘役或1千元以下罰金，致重傷者，處3年以下有期徒刑、拘役
或2千元以下罰金。


司法院資訊處製作；財團法人民間司法改革基金會備份。
